【裁判字號】    97,執消債更,185
【裁判日期】    980609
【裁判案由】    更生事件
【裁判全文】
臺灣屏東地方法院民事裁定         97年度執消債更字第185號
聲  請  人
即債務人    丙○○
代  理  人  許龍升律師
相  對  人
即債權人    遠東國際商業銀行股份有限公司
法定代理人  乙○○
相  對  人
即債權人    永豐信用卡股份有限公司
法定代理人  甲○○
相  對  人
即債權人    玉山商業銀行股份有限公司
法定代理人  丁○○
上列當事人聲請消費者債務清理事件，本院裁定如下：
    主  文
債務人所提如附件所示之更生方案應予認可。
債務人在未依更生條件全部履行完畢前，其生活程度應為如後之
限制：（一）除係維持生計所必要者外，不得購買單價1 萬元以
上之動產，並不得有奢靡浪費之消費活動。（二）禁止為賭博、
投機行為、搭乘高鐵、飛行器、出國旅遊或遊學及四星級以上飯
店之住宿或美容醫療等行為，如非緊急必要，不得搭乘計程車。
（三）不得買賣不動產，且不得為金錢借貸或投資金融商品（如
股票、基金等）。
    理  由
一、按債務人有薪資、執行業務所得或其他固定收入，法院認更
    生方案之條件公允者，得不經債權人會議可決，逕依債務人
    之聲請或依職權以裁定認可更生方案；法院為認可之裁定時
    ，因更生方案履行之必要，對於債務人在未依更生條件全部
    履行完畢前之生活程度，得為相當之限制，消費者債務清理
    條例第64條第1 項、第62條第2 項分別定有明文。
二、經查：本件債務人聲請更生，前經本院裁定開始更生程序在
    案，有上開裁定一份在卷可參，又債務人任職於愛克企業有
    限公司（便利超商店員），有固定之薪資收入，平均每月約
    新台幣（下同）15,000元等情，業據其提出財產及收入狀況
    說明書、財政部臺灣省南區國稅局95、96年度綜合所得稅各
    類所得資料清單、在職證明書、薪資袋、本院職權查詢稅務
    電子閘門財產所得調件明細表在卷足憑。再觀諸債務人所提
    如附件所示之更生方案，其條件：自民國（下同）98年4 月
    起至106 年3 月止，分8 年（96期）清償，以每月為1 期，
    每期給付3,000 元，清償總額合計288,000 元，清償成數為
    無擔保及無優先債權總額之72.80%。本院參酌債務人已無可
    供換價之資產，而三名子女涂劭沅（92年3 月3 日生）、涂
    恩綺（93年9 月7 日生）、涂廷宇（97年11月3 日生）分別
    只有6 歲、5 歲、未滿1 歲，年紀均幼，配偶涂憲忠95年度
    總收入213,568 元、96年度總收入347727元，平均每月收入
    約23,387元等情，有財政部臺灣省南區國稅局財產歸屬資料
    清單、債務人財產及收入狀況報告書、債務人配偶稅務電子
    閘門財產所得調件明細表、戶籍謄本各一份附卷足憑。揆之
    債務人平均每月收入15,000元，扣除每月還款金額3,000 元
    ，即所預留供其本人之生活費用，及分攤三名幼子扶養費用
    合計為12,000元，考量其配偶收入亦不甚豐，無法完全承擔
    子女之扶養費，並參酌其住居之台灣省屏東縣依內政部社會
    司公佈之98年度每人每月最低生活費9,829 元之標準，則所
    編列供其生活必要費用及子女扶養費僅足供基本生活之所需
    求，應屬合理。
三、次查，消費者債務清理條例之目的，除保障債權人集團性滿
    足之最大化及公平化外，並為賦與債務人重建復甦其經濟生
    活之機會。故消費者債務清理程序制度之構築首需強調生活
    再建及破綻預防，提高債務人工作意願並改善其生活習慣，
    使能重新出發，從而保障其生存權，並促進其義務遂行能力
    ，儘可能永續性回復信用。本件債務人預留之生活必要費用
    僅係維持基本生活需求等情已如前述，其清償成數已達無擔
    保及無優先權債權總額72.80%，並已將清償年限延長為條例
    所規定之最長年限8 年，考量其清償能力及所提更生方案尚
    屬允當、可行。
四、綜上所述，債務人有固定收入，其更生方案之條件核屬公允
    、適當、可行，且無同條例第64條第2 項所定不得認可之消
    極事由，揆諸消費者債務清理條例之立法目的，保障債權人
    公平受償，謀求消費者經濟生活之更生機會及社會經濟健全
    發展，故不經債權人會議可決，予以認可該更生方案。另為
    促使債務人履行更生方案，並教育其合理消費觀念，並依上
    開規定，就債務人在未依更生條件全部履行完畢前之生活程
    度，應為相當之限制。
五、爰依消費者債務清理條例第64條第1 項、第62條第2 項規定
    ，裁定如主文。
中    華    民    國    98    年    6     月    9     日
                民事執行處  司法事務官  蘇聰藝
上為正本係照原本作成
如不服本裁定，應於裁定正本送達後10日內，以書狀向本院司法
事務官提出異議。
中    華    民    國    98    年    6     月    9     日
                            書  記  官  張文俊
附件（更生方案）：
（一）清償期間：
      自98年4 月起至106 年3 月止，以每一個月為一期，共計
      清償96期。
（二）清償之金額及成數：
      每期清償3,000 元。
      依本方案所定總清償金額為288,000 元，清償成數為無擔
      保及無優先債權總額之72.80% 。
（三）給付方式：
      由債務人於本裁定確定後，於每月10日前（遇假日順延至
      次上班日），依更生方案所示之每期清償額，分別給付給
      各債權人。（已到期者，亦應於裁定確定後之首月10日前
      給付完畢）
（四）無擔保及無優先權債權人債權比例及清償額：
  ┌────────┬─────┬─────┬─────┬─────┐
  │債 權 人 名 稱  │債權金額  │債權比例  │每期清償額│清償總額  │
  ├────────┼─────┼─────┼─────┼─────┤
  │遠東國際商業銀行│    33,775│     8.54%│       256│    24,576│
  ├────────┼─────┼─────┼─────┼─────┤
  │玉山商業銀行    │   142,659│    36.06%│     1,082│   103,872│
  ├────────┼─────┼─────┼─────┼─────┤
  │永豐信用卡股份有│   219,168│    55.40%│     1,662│   159,552│
  │限公司          │          │          │          │          │
  ├────────┼─────┼─────┼─────┼─────┤
  │加      總      │   395,602│      100%│      3000│   288,000│
  ├────────┼─────┴─────┴─────┴─────┤
  │ 清 償  成  數  │    72.80%                                    │
  └────────┴───────────────────────┘

司法院資訊處製作；財團法人民間司法改革基金會備份。
